# 投资性房地产改造

提问人：进击de巨人 时间：2020-01-07 17:24:52
@chenyiwei 请问陈老师，投资性房地产改造期间为什么不转入在建工程呢？如果是以公允价值计量的，改造期间还确定公允价值变动损益吗？？

回答人：chenyiwei
如果对投资性房地产进行重大的结构性改造，改造完成后继续用于出租的，则改造期间应将其账面价值转入“投资性房地产——在建”。
如果投资性房地产采用公允价值模式计量的，则在开始转入改造时，将其转换时点的账面价值（也就是公允价值）
转入“投资性房地产——在建”。施工期间理论上也应确认公允价值变动。但《讲解 2010 》对此有一个特殊的豁免规定：“采用公允价值模式对投资性房地产进行后续计量的企业，对于在建投资性房地产（包括企业首次取得的在建投资性房地产），如果其公允价值无法可靠确定但预期该房地产完工后的公允价值能够持续可靠取得的，应当以成本计量该在建投资性房地产，其公允价值能够可靠计量时或完工后（两者孰早），再以公允价值计量。”。

提问人：91lmn 时间：2020-01-14 16:09:18
@chenyiwei，请问陈老师，投资性房地产改造转入投资性房地产-在建的时点，实务中怎么认定呢？如果已经计划改造，并腾退了所有租户，但改造规划还没有获得政府审批，没有正式动工，因此投资性房地产还在计提折旧。只有一些前期咨询/设计的成本发生放在了在建工程。这种处理合适吗？是否在意图改造，腾退租户后，就应该停止折旧了呢？谢谢陈老师！

回答人：chenyiwei
到改造的实体动工后才转入在建工程。